Inventaris van de archieven van de Arrondissementsrechtbank te 's-Gravenhage, 1950-1959; Parket van de Officier van Justitie, Kamer van Toezicht op notarissen en kandidaat-notarissen te 's-Gravenhage (1944) 1950-1959 (1978)
Nationaal Archief, Den Haag
- ARCHIEF VAN DE ARRONDISSEMENTSRECHTBANK, I.
  - RECHTSPRAAK, I
    - BURGERLIJKE ZAKEN (CIVIELE ZAKEN), B.
      - ENKELVOUDIGE KAMERS, 3.
        - Kinderrechter, 3.2.
          - Dossiers inzake civiele - en strafrechtelijke ondertoezichtstellingen, 1950 - 1959; 847-1076; 230 pakken
            - rolnummers 4173 - 4174, 4176 - 4182, 4184 - 4189, 955
            - rolnummers 4190 - 4203, 956
            - rolnummers 4204 - 4205, 4207 - 4225, 957
            - rolnummers 4226, 4229 - 4232, 4234 - 4248, 958
            - rolnummers 4251 - 4273, 959
            - rolnummers 4274 - 4285, 4287 - 4294, 960
            - rolnummers 4295 - 4310, 961
            - rolnummers 4311 - 4329, 4331 - 4333, 4335 - 4337, 962
            - rolnummers 4338 - 4342, 4344 - 4346, 4349 - 4351, 4353 - 4357, 4359, 4360, 963
            - rolnummers 4361 - 4372, 4374, 4376, 4377, 4379, 964
            - rolnummers 4380 - 4389, 4391, 4393 - 4398, 965
            - rolnummers 4399 - 4400, 4402 - 4403, 4405 - 4413, 4415 - 4417, 966
            - rolnummers 4418 - 4429, 4431 - 4434, 967
            - rolnummers 4435 - 4441,4443 - 4453, 968
            - rolnummers 4454 - 4471, 969
            - rolnummers 4472 - 4479, 4481 - 4492, 970
            - rolnummers 4493 - 4498, 4500, 4502 - 4503, 4505 - 4508, 971
            - rolnummers 4509 - 4523, 972
            - rolnummers 4524 - 4539, 973
            - rolnummers 4540, 4543 - 4546, 4548 - 4551, 4553, 4555 - 4556, 4558, 974
            - rolnummers 4559 - 4560, 4562 - 4564, 4567, 4569 - 4577, 4579 - 4585, 975
            - rolnummers 4586 - 4604, 976
            - rolnummers 4605 - 4607, 4609 - 4618, 4620 - 4622, 977
            - rolnummers 4623 - 4642, 978
            - rolnummers 4643 - 4660, 979
            - rolnummers 4661 - 4662, 4664 - 4679, 4681, 980
            - rolnummers 4682 - 4692, 4694 - 4700, 4702, 981
            - rolnummers 4703 - 4710, 4712 - 4720, 4722 - 4727, 982
            - rolnummers 4728 - 4743, 983
            - rolnummers 4744 - 4752, 4754, 4756 - 4761, 984
            - rolnummers 4762 - 4778, 985
            - rolnummers 4779 - 4791, 4793 - 4800, 986
            - rolnummers 4801, 4803 - 4819, 987
            - rolnummers 4820 - 4829, 4831 - 4836, 988
            - rolnummers 4837 - 4842, 4844 - 4854, 989
            - rolnummers 4855, 4857 - 4866, 4868 - 4873, 990
            - rolnummers 4874 - 4891, 991
            - rolnummers 4892 - 4895, 4897 - 4904, 992
            - rolnummers 4905 - 4913, 4915 - 4924, 993
            - rolnummers 4925 - 4941, 994
            - rolnummers 4942 - 4946, 4948 - 4957, 995
            - rolnummers 4958 - 4965, 4967 - 4970, 4972 - 4973, 4975 -4977, 996
            - rolnummers 4978 - 4993, 997
            - rolnummers 4994 - 5007, 5010 - 5012, 998
            - rolnummers 5013 - 5025, 5027, 999
            - rolnummers 5029 - 5034, 5036 - 5042, 1000
            - rolnummers 5043 - 5044, 5046 - 5056, 1001
            - rolnummers 5059 - 5063, 5065 - 5069, 5071 - 5074, 5076 - 5077, 1002
            - rolnummers 5078 - 5093, 1003
            - rolnummers 5094 - 5106, 1004
            - rolnummers 5107 - 5125, 5127 - 5129, 1005
            - rolnummers 5130 - 5139, 5141 - 5144, 1006
            - rolnummers 5145, 5147 - 5158, 1007
            - rolnummers 5159, 5161 - 5164, 5167 - 5173, 1008
            - rolnummers 5174 - 5176, 5178 - 5188, 1009
            - rolnummers 5189 - 5195, 5197 - 5203, 1010
            - rolnummers 5204 - 5205, 5207 - 5210, 5212 - 5215, 5217 - 5221, 1011
            - rolnummers 5222, 5224 - 5237, 1012
            - rolnummers 5239 - 5242, 5244 - 5254, 5256 - 5258, 1013
            - rolnummers 5259 - 5272, 5274, 1014
            - rolnummers 5275 - 5277, 5279 - 5281, 5284, 5287, 5289 - 5290, 1015
            - rolnummers 5291 - 5303, 1016
            - rolnummers 5305 - 5306, 5308 - 5316, 1017
            - rolnummers 5317 - 5322, 5324 - 5328, 1018
            - rolnummers 5329 - 5332, 5335 - 5340, 1019
            - rolnummers 5341 - 5354, 1020
            - rolnummers 5355, 5357 - 5370, 1021
            - rolnummers 5371, 5373 - 5378, 5380 - 5384, 1022
            - rolnummers 5385 - 5390, 5392 - 5394, 5396 - 5398, 1023
            - rolnummers 5399 - 5412, 5414 - 5416, 1024
            - rolnummers 5417, 5419 - 5435, 1025
            - rolnummers 5436 - 5450, 1026
            - rolnummers 5451 - 5456, 5458 - 5462, 5464 - 5468, 1027
            - rolnummers 5469 - 5471, 5474 - 5476, 5478 - 5488, 1028
            - rolnummers 5489 - 5495, 5497 - 5503, 1029
            - rolnummers 5504 - 5507, 5509 - 5516, 1030
            - rolnummers 5517 - 5529, 1031
            - rolnummers 5531 - 5545, 5547, 1032
            - rolnummers 5548 - 5564, 1033
            - rolnummers 5565, 5568 - 5577, 5579 - 5583, 1034
            - rolnummers 5584 - 5595, 1035
            - rolnummers 5596, 5598 - 5600, 5602 - 5612, 1036
            - rolnummers 5613 - 5622, 5624 - 5628, 1037
            - rolnummers 5629 - 5638, 5640, 1038
            - rolnummers 5641 - 5644, 5646 - 5653, 1039
            - rolnummers 5654 - 5670, 1040
            - rolnummers 5671 - 5673, 5676 - 5690, 1041
            - rolnummers 5691 - 5704, 5706 - 5710, 1042
            - rolnummers 5711 - 5723, 1043
            - rolnummers 5724 - 5737, 1044
            - rolnummers 5738 - 5754, 1045
            - rolnummers 5755 - 5757, 5759 - 5773, 1046
            - rolnummers 5774 - 5784, 1047
            - rolnummers 5785 - 5786, 5788 - 5798, 1048
            - rolnummers 5799 - 5808, 5810 - 5812, 1049
            - rolnummers 5813 - 5823, 1050
            - rolnummers 5824 - 5825, 5827 - 5830, 5832 - 5838, 5840 - 5841, 1051
            - rolnummers 5842 - 5856, 1052
            - rolnummers 5857 - 5863, 5865 - 5867, 1053
            - rolnummers 5868 - 5870, 5872 - 5874, 5876 - 5880, 1054
            - rolnummers 5881 - 5885, 5887 - 5895, 1055
            - rolnummers 5897 - 5909, 1056
            - rolnummers 5910 - 5917, 5919, 1057
            - rolnummers 5920 - 5935, 1058
            - rolnummers 5936 - 5945, 5947 - 5952, 1059
            - rolnummers 5953 - 5966, 5968 - 5969, 1060
            - rolnummers 5970, 5972 - 5985, 1061
            - rolnummers 5986 - 5993, 5995 - 6001, 1062
            - rolnummers 6002 - 6012, 1063
            - rolnummers 6013 - 6022, 6024 - 6026, 1064
            - rolnummers 6027 - 6037, 6039, 1065
            - rolnummers 6040 - 6049, 6051 - 6054, 1066
            - rolnummers 6055 - 6057, 6060 - 6068, 1067
            - rolnummers 6070 - 6081, 1068
            - rolnummers 6082 - 6087, 6089, 6091 - 6098, 1069
            - rolnummers 6099 - 6106, 6108 - 6110, 6112 - 6115, 1070
            - rolnummers 6116 - 6125, 6127 - 6132, 1071
            - rolnummers 6133 - 6146, 1072
            - rolnummers 6147 - 6149, 6151 - 6154, 6156 - 6157, 1073
            - rolnummers 6158 - 6161, 6163 - 6171, 1074
            - rolnummers 6172 - 6181, 1075
            - rolnummers 6182 - 6184, 6186, 6188 - 6191, 6193 - 6198, 1076
          - roldossiers van ingetrokken en afgewezen civiele ondertoezichtstellingen met beschikkingen en processen - verbaal van terechtzittingen, waarin door de kinderrechter vonnis is gewezen, 1950-1959; 1077-1080; 4 pakken
            gerangschikt op rolnummer .Geen doorlopende nummering de ontbrekende roldossiers zijn te vinden onder de inventarisnummers 835 - 1062
            - 1950 rol 1 - 1952 rol 603, 1077
            - 1953 rol 32 - 1956 rol 511, 1078
            - 1957 rol 54 - 1958 rol 283, 1079
            - 1958 rol 291 - 1959 rol 372, 1080
          - "Rekestenkaarten" alfabetisch kaartsysteem op de civiele en strafrechtelijke ondertoezichtstellingen, 1950 - 1959, 1081-1086; 6 pakken
            - A - E, 1081
            - F - Kloo, 1082
            - Klop - Mol, 1083
            - Mol - R, 1084
            - Rh - Vreem, 1085
            - Vrees - Z, 1086
          - Registers van inschrijving van OTS - requesten, 1950 - 1959, 1087-1096; 10 banden
            In tegenstelling tot het geschrift op de band bevatten deze registers ook inschrijving van straf OTS requesten.
            De jaren 1950 - 1955 bevatten losse bescheiden m.b.t. statistieken van straf en burger OTS.
            - 1950, 1087
            - 1951, 1088
            - 1952, 1089
            - 1953, 1090
            - 1954, 1091
            - 1955, 1092
            - 1956, 1093
            - 1957, 1094
            - 1958, 1095
            - 1959, 1096
          - rollen van zittingen van civiele en strafrechtelijke ondertoezichtstellingen, 1950 - 1959, 1097-1106; 10 delen in één omslag
            - 1950, 1097
            - 1951, 1098
            - 1952, 1099
            - 1953, 1100
            - 1954, 1101
            - 1955, 1102
            - 1956, 1103
            - 1957, 1104
            - 1958, 1105
            - 1959, 1106
  - BUITENGERECHTELIJKE ZAKEN, II
    - DEPONERING, 1.
      - Inschrijvingen:, 1.1.
        - Akten en volmachten van beraad m.b.t. aanvaarding of verwerping van nalatenschappen, 1945-1979; ---; 1 pak
          Wordt overgedragen in blok 1970 - 1979
        - Volmachten van verwerping van nalatenschappen, 1950 - 1959; 1107-1108; 2 pakken
          gerangschikt op jaar en datum
          - 1950-1954, 1107
          - 1955-1959, 1108
        - Akten van verwerping van nalatenschappen, 1950( nr.33) - 1959; 1109; 1 omslag
        - Volmachten van beneficiaire aanvaarding van nalatenschappen, 1950 - 1959; 1110; 1 pak
          gerangschikt op jaar en nummers
        - Akten van beneficiaire aanvaarding van nalatenschappen, 1950 - 1959; 1111; 1 pak
          Van 1957 ontbreken nummer 87 en 88
        - Akten waarbij afstand van goederen wordt gedaan na echtscheiding of overlijden echtgeno(o)t(e), 1950 - 1955; 1112; 1 omslag
        - Register van inschrijving van verzet tegen afgifte kooppenningen, 1949 - 1975; 1113; 1 band
          Openbaarheid beperkt tot 01-01-2051
        - Register van akten depot rangregelingen, 1944 - 1978, 1114; 1 omslag
          Openbaarheid beperkt tot 01-01-2054
        - Register van inschrijving van in beslag genomen gelden, 1946 - 1971; 1115; 1 band
          Openbaarheid beperkt tot 01-01-2047
      - Deponeringen betreffende afzonderlijke deponeringen:, 1.2.
        - Gedeponeerde akten betreffende verkoop - en leveringsvoorwaarden van diensten en producten, 1945 - 1959; 1116-1117; 2 pakken
          - 1945-1953, 1116
          - 1954-1959, 1117
        - Register van inschrijving betreffende verkoop- en leveringsvoorwaarden voor diensten en producten met vermelding van requestrant, gerequestreerde en behandeling van depotinschrijving, 1945 - 1954, ---; 1 omslag
          Zie inventarisnummer 527 uit blok 40 - 49
        - Stukken betreffende ingeschreven handels - en fabrieksmerken, 1950 - 1959; 1118-1128; 11 pakken
          - 1950 nummer 1 - 85, 1118
          - 1951 nummer 1 - 127, 1119
          - 1952 nummer 1 - 219, 1120
          - 1953 nummer 1 - 151, 1121
          - 1953 nummer 152 - 257, 1122
          - 1954 nummer 1 - 154, 1123
          - 1955 nummer 1 - 145, 1124
          - 1956 nummer 1 - 124, 1125
          - 1957 nummer 1 - 108, 1126
          - 1958 nummer 1 - 149, 1127
          - 1959 nummer 1 - 123, 1128
        - Register van inschrijving betreffende handels- en fabrieksmerken, 1953 - 1962; 1129; 1 band
        - Stukken betreffende gedeponeerde arbitrale uitspraken, 1950 - 1959; 1130-1140; 12 pakken
          - 1950 volgnummer 1 - 139, 1130
          - 1950 volgnummer 140 - 190 1951 volgnummer 1 - 109, 1131
          - 1952 volgnummer 1 - 136, 1132
          - 1953 volgnummer 1 - 144, 1133
          - 1954 volgnummer 1 - 119, 1134
          - 1955 volgnummer 1 - 113, 1135
          - 1956 volgnummer 1 - 131, 1136
            nummers 8,13, 19, 25, 70, en 101 ontbreken
          - 1957 volgnummer 1 - 120, 1137
            nummers 22, 54,84, en 110 ontbreken
          - 1958 volgnummer 1 - 147, 1138
            nummer 18 ontbreekt
          - 1958 volgnummer 148 - 167 1959 volgnummer 1 - 114, 1139
          - Processen - verbaal van beëdiging van advocaten en procureurs, 1952 - 1959, 1140; 1 omslag
        - Tableau van advocaten en procureurs, 1952 - 1957; 1141; 1 katern
    - TOEZICHT OP NOTARISSEN, 2.
      - Dubbelen van repertoria van notarissen, 1950-1959; 1142-1164; 23 pakken
        - 1950 A - H, 1142
        - 1950 J - Stael, 1143
        - 1950 Steen - Z, 1951 A - E, 1144
        - 1951 F - R, 1145
        - 1951 S - Z, 1952 A - C, 1146
        - 1952 D - L, 1147
        - 1952 M - Z, 1953 A - Boo, 1148
        - 1953 Bu - L, 1149
        - 1953 M - Z, 1954 A - B, 1150
        - 1954 C - M, 1151
        - 1954 N - Z, 1955 A - B, 1152
        - 1955 C - Kre, 1153
        - 1955 Kro - Z, 1154
        - 1956 A - H, 1155
        - 1956 J - V, 1156
        - 1956 W - Z, 1957 A - G, 1157
        - 1957 H - P, 1158
        - 1957 R - Z, 1958 A - C, 1159
        - 1958 D - K, 1160
        - 1958 L - Z, 1161
        - 1959 A - G, 1162
        - 1959 H - N, 1163
        - 1959 P - Z, 1164
      - Registers ter inschrijving van akte van deponering van de dubbelen van de repertoria van notarissen., 1946-1960; ---; 2 delen
        - 1946 - 1952, ---
          zie inventaris arrondissementsrechtbank Den Haag, 1940-1949, inv. nr. 531.
        - 1953 - 1960, 1165
- ARCHIEF VAN HET PARKET VAN DE OFFICIER VAN JUSTITIE, II.
  - Weeklijstregisters van zaken die gediend hebben voor de enkel - meervoudige kamer, 1949 - 1960; 1166-1175; 10 films
    - Film 92 bevat de jaren: 1949 - 1952, 1166
    - Film 93 bevat de jaren: 1951 - 1952, 1167
    - Film 94 bevat de jaren: 1952 - 1953, 1168
    - Film 95 bevat het jaar: 1953, 1169
    - Film 96 bevat de jaren: 1954 - 1955, 1170
    - Film 97 bevat de jaren: 1955 - 1956, 1171
    - Film 98 bevat de jaren: 1956 - 1957 1956 - 1957, 1172
    - Film 99 bevat de jaren: 1957 - 1958, 1173
    - Film 100 bevat de jaren: 1958 - 1959, 1174
    - Film 101 bevat de jaren: 1959 - 1960, 1175
  - Processen - verbaal betreffende zaken van onbekende daders (III zaken), 1951 - 1959; 1176-1198; 23 pakken
    - 1951 volgnummer 1 - 225, 1176
    - 1951 volgnummer 226 - 538, 1177
    - 1952 volgnummer 1 - 350, 1178
    - 1952 volgnummer 351 - 600, 1179
    - 1952 volgnummer 601 - 760, 1180
    - 1953 volgnummer 1 - 275, 1181
    - 1953 volgnummer 276 - 484, 1182
    - 1954 volgnummer 1 - 200, 1183
    - 1954 volgnummer 201 - 406, 1184
    - 1955 volgnummer 1 - 260, 1185
    - 1955 volgnummer 261 - 554, 1186
    - 1956 volgnummer 1 - 215, 1187
    - 1956 volgnummer 216 - 395, 1188
    - 1956 volgnummer 396 - 463, 1189
    - 1957 volgnummer 1 - 150, 1190
    - 1957 volgnummer 151 - 305, 1191
    - 1957 volgnummer 306 - 486, 1192
    - 1958 volgnummer 1 - 180, 1193
    - 1958 volgnummer 181 - 375, 1194
    - 1958 volgnummer 376 - 509, 1195
    - 1959 volgnummer 1 - 200, 1196
    - 1959 volgnummer 201 - 368, 1197
    - 1959 volgnummer 369 - 448, 1198
  - Processen - verbaal betreffende zaken van lijkvindingen van niet-natuurlijke personen (IV zaken), 1951 - 1959; 1199-1238; 40 pakken
    - 1951 volgnummer 1 - 150, 1199
    - 1951 volgnummer 151 - 268, 1200
    - 1952 volgnummer 1 - 155, 1201
    - 1952 volgnummer 156 - 285, 1202
    - 1952 volgnummer 286 - 425, 1203
    - 1952 volgnummer 426 - 530, 1204
    - 1953 volgnummer 1 - 200, 1205
    - 1953 volgnummer 201 - 350, 1206
    - 1953 volgnummer 351 - 458, 1207
    - 1953 volgnummer 459 - 562, 1208
    - 1954 volgnummer 1 - 150, 1209
    - 1954 volgnummer 151 - 225, 1210
    - 1954 volgnummer 226 - 345, 1211
    - 1954 volgnummer 410 - 564, 1212
    - 1955 volgnummer 1 - 135, 1213
    - 1955 volgnummer 136 - 225, 1214
    - 1955 volgnummer 226 - 313, 1215
    - 1955 volgnummer 314 - 398, 1216
    - 1955 volgnummer 399 - 503, 1217
    - 1956 volgnummer 1 - 80, 1218
    - 1956 volgnummer 81 - 175, 1219
    - 1956 volgnummer 176 - 254, 1220
    - 1956 volgnummer 261 - 306, 1221
    - 1956 volgnummer 307 - 421, 1222
    - 1957 volgnummer 5 - 69, 1223
    - 1957 volgnummer 70 - 153, 1224
    - 1957 volgnummer 154 - 221, 1225
    - 1957 volgnummer 222 - 326, 1226
    - 1957 volgnummer 327 - 425, 1227
    - 1957 volgnummer 426 - 460; 1958 volgnummer 1 - 72, 1228
    - 1958 volgnummer 73 - 179, 1229
    - 1958 volgnummer 180 - 290, 1230
    - 1959 volgnummer 291 - 390, 1231
    - 1959 volgnummer 391 - 486, 1232
    - 1959 volgnummer 1 - 80, 1233
    - 1959 volgnummer 81 - 150, 1234
    - 1959 volgnummer 151 - 238, 1235
    - 1959 volgnummer 239 - 312, 1236
    - 1959 volgnummer 313 - 410, 1237
    - 1959 volgnummer 411 - 426, 1238
- ARCHIEF VAN DE KAMER VAN TOEZICHT OP DE NOTARISSEN EN KANDIDAAT- NOTARISSEN, III.
  - Notulenboek, 1945 - 1967, ---; 1 deel
    zie inventaris arrondissementsrechtbank Den Haag, 1940-1949, inv. nr. 558.
  - Dossiers betreffende voornamen en namen van alle in het ressort, van de Kamer van Toezicht van notarissen en kandidaat-notarissen, woonachtige oud-notarissen, bedoelt bij artikel 21 Koninklijk Besluit 16 september 1905, (Staatsblad nummer 270), 1950-1959; 1239-1244; 6 pakken
    - A - C, 1239
    - F - H, 1240
    - J - K, 1241
    - M, 1242
    - N - R, 1243
    - S - Z, 1244
  - Dossiers betreffende voornamen en namen van alle in het ressort, van de Kamer van Toezicht van notarissen en kandidaat-notarissen, woonachtige kandidaat-notarissen bedoelt bij artikel 21 Koninklijk Besluit 16 september 1905, (Staatsblad nummer 270), 1950-1959; 1245-1246; 2 pakken
    - A - L, 1245
    - M - Z, 1246